臺灣苗栗地方法院刑事判決　　　　　　　 96年度訴字第466號
公　訴　人　臺灣苗栗地方法院檢察署檢察官
被　　　告　葉雲雄
選任辯護人　江錫麒律師
被　　　告　甲○○
指定辯護人　本院公設辯護人　乙○○
上列被告等因違反槍砲彈藥刀械管制條例案件，經檢察官提起公
訴（96年度偵字第2995號）及追加起訴（96年度偵字第3882號）
，本院判決如下：
    主  文
葉雲雄犯未經許可寄藏改造手槍罪，處有期徒刑壹年，併科罰金
新台幣壹萬元，罰金如易服勞役，以新台幣壹仟元折算壹日。扣
案可發射子彈具有殺傷力之改造手槍壹支（槍枝管制編號：0000
000000號）沒收。
甲○○共同犯未經許可持有改造手槍罪，處有期徒刑參年貳月，
併科罰金新台幣參萬元，罰金如易服勞役，以新台幣壹仟元折算
壹日。扣案可發射子彈具有殺傷力之改造手槍壹支（槍枝管制編
號：0000000000號）沒收。
    犯罪事實
一、甲○○於96年3 月15日前之某日某時，透過網路購物之方式
    ，以新台幣2 萬元之代價，向不詳之人，購買取得具有殺傷
    力仿德林吉雙管手槍製造之改造手槍1 支（槍枝管制編號00
    00000000）。甲○○從此時起，未經許可而持有上述槍枝。
    96年3 月15日某時，甲○○因故在苗栗縣竹南鎮之「天仁茗
    茶」店外，將上開槍枝託交葉雲雄代為保管。葉雲雄從此時
    起，未經許可受寄上述槍枝，並將之藏放於苗栗縣頭份鎮興
    隆里15鄰福金新村21號之住處房間內。甲○○則仍以間接占
    有之方式，繼續持有上開槍枝，並與葉雲雄互有犯意聯絡而
    共同持有上開槍枝。96年6 月15日凌晨6 時35分許警方持本
    院核發之搜索票，前往上址寄藏處搜索扣得上開槍枝後，始
    終止兩人之持有及葉雲雄之寄藏行為。
二、案經苗栗縣警察局移送臺灣苗栗地方法院檢察署檢察官偵查
    起訴及同署檢察官於葉雲雄供出上源後追加起訴。
    理  由
一、訊據被告兩人均對於上開犯罪事實坦承不諱，且彼此供述互
    核相符。上開槍枝除經扣案可證外，並經內政部警政署刑事
    警察局鑑定，其鑑定結果顯示：係仿德林吉雙管手槍製造之
    槍枝，車通金屬槍管內阻鐵而成，擊發功能正常，可供擊發
    適用子彈使用，具有殺傷力。此有內政部警政署刑事警察局
    96年7 月5 日刑鑑字第0960093399號槍彈鑑定書，附卷可稽
    。是本件事證明確，被告兩人犯行，均可認定，應依法論罪
    科刑。
二、核被告甲○○之行為係犯槍砲彈藥刀械管制條例第8 條第4
    項之未經許可持有改造手槍罪；被告葉雲雄之行為係犯槍砲
    彈藥刀械管制條例第8 條第4 項之未經許可寄藏改造手槍罪
    罪。被告兩人就持有槍枝之行為，互有犯意聯絡及行為分擔
    ，為共同正犯。惟被告葉雲雄所為寄藏犯行本身之持有行為
    ，係為寄藏行為之當然結果，應不另論罪（最高法院74年度
    台上字第3400號判例參照）。又被告葉雲雄於本院審判中自
    白其犯行，且供出並因而查獲被告甲○○為其槍枝來源，應
    依槍砲彈藥刀械管制條例第18條第4 項減輕其刑。此項減輕
    因上開條項同時有免除其刑之規定，依法其減輕得至3 分之
    2 。爰審酌被告兩人所為本件犯行，雖對社會治安造成一定
    程度之潛在危險，但均未持之使用，亦未同時持有子彈，大
    大降低其危險程度，犯後均坦承犯行，極具悔改誠意，有效
    節省訴訟資源，其中被告葉雲雄並供出查獲被告甲○○，使
    其得受訴追，更為公平地實現國家刑罰權等一切情狀，分別
    量處如主文所示之主刑刑罰，並依法諭知罰金刑部分易服勞
    役之折算標準。扣案槍枝（槍枝管制編號：0000000000），
    有殺傷力，已經鑑驗屬實如前，其為違禁物，應依刑法第38
    條第1 項第1 款宣告沒收，故參照最高法院65年度第5 次刑
    事庭庭推總會議決議(二)，併於被告兩人之主刑後一同為此沒
    收之諭知。
據上論斷，依刑事訴訟法第299 條第1 項前段、槍砲彈藥刀械管
制條例第8 條第4 項、第18條第4 項、刑法第11條前段、第28條
、第38第1 項第1 款、第42條3 項，判決如主文。
本案經檢察官黃棋安到庭執行職務
中　　華　　民　　國　　96　　年　　9 　　月　　21　　日
                  刑事第一庭  審判長法  官  劉 興 浪
                                    法  官  羅 貞 元
                                    法  官  蔡 志 宏
以上正本證明與原本無異。
如不服本判決，應於判決送達後10日內向本院提出上訴狀（應抄
附繕本），其未敘述上訴理由者，應於上訴期間屆滿後20日內補
提理由書狀於本院，上訴於臺灣高等法院臺中分院。告訴人或被
害人如對於本判決不服者，應具備理由請求檢察官上訴，其上訴
期間之計算係以檢察官收受判決正本之日期為準。
                                    書記官  張 玉 楓
中　　華　　民　　國　　96　　年　　9 　　月　　26　　日
附記論罪之法條全文：
槍砲彈藥刀械管制條例第8 條
未經許可，製造、販賣或運輸鋼筆槍、瓦斯槍、麻醉槍、獵槍、
空氣槍或第4 條第1 項第1 款所定其他可發射金屬或子彈具有殺
傷力之各式槍砲者，處無期徒刑或5 年以上有期徒刑，併科新臺
幣1 千萬元以下罰金。未經許可，轉讓、出租或出借前項所列槍
枝者，處5 年以上有期徒刑，併科新臺幣1 千萬元以下罰金。
意圖供自己或他人犯罪之用，而犯前二項之罪者，處無期徒刑或
7 年以上有期徒刑，併科新臺幣1 千萬元以下罰金。
未經許可，持有、寄藏或意圖販賣而陳列第1 項所列槍枝者，處
3 年以上10年以下有期徒刑，併科新臺幣700 萬元以下罰金。第
1 項至第3 項之未遂犯罰之。
